【裁判字號】    97,訴,2294
【裁判日期】    970827
【裁判案由】    違反毒品危害防制條例
【裁判全文】
臺灣彰化地方法院刑事判決              97年度訴字第2294號
公  訴  人  臺灣彰化地方法院檢察署檢察官
被      告  甲○○
                    3號
上列被告因違反毒品危害防制條例案件，經檢察官提起公訴（97
年度毒偵字第2735號），本院依簡式審判程序判決如下：
    主  文
甲○○施用第一級毒品，累犯，處有期徒刑玖月；又施用第二級
毒品，累犯，處有期徒刑柒月。應執行有期徒刑壹年貳月。
    事實及理由
一、犯罪事實：
  (一)甲○○前於民國（下同）87年間，因違反肅清煙毒條例、
    麻醉藥品管理條例案件，經臺灣高等法院臺中分院以84年度
    上訴字第3255號各判處有期徒刑3年2月、4月，應執行有期
    徒刑3年4月確定；又於85年間，因違反麻醉藥品管理條例
    案件，經本院85年度訴緝字第138號判處有期徒刑6月確定；
    又於85年間，因違反肅清煙毒條例案件，經本院85年度訴
    緝字第137號判決處有期徒刑3年4月確定；復於86年間，
    因違反麻醉藥品管理條例案件，經本院以86年度訴字第318
    號判處有期徒刑8月確定。上開案件接續執行，於
    89年12月18日縮短刑期假釋出監付保護管束，嗣經撤銷假釋
    ，入監執行殘刑有期徒刑3年6月24日，並與其於93年間因違
    反動產擔保交易法案件經本院以93年度斗簡字第80號判處之
    拘役30日接續執行，於96年5月30日縮短刑期執行完畢（構
    成累犯）。又曾因施用毒品，經觀察勒戒、強制戒治，92年
    12月18日強制戒治執行完畢出所。
  (二)甲○○於97年6月25日下午3、4時許，在其友人曾金塗位於
    彰化縣彰化市○○路387巷2弄5號之住處，以將第一級毒品
    海洛因置入香煙內以火點燃吸食煙霧之方式，施用第一級毒
    品海洛因1次。另基於施用第二級毒品甲基安非他命之犯意
    ，於97年6月25日下午某時許，在其友人曾金塗位於彰化縣
    彰化市○○路387巷2弄5號之住處，以將安非他命置於鋁箔
    紙上燒烤方式，施用第二級毒品甲基安非他命1次。
  (三)嗣於97年6月26日下午5時許，為警在其友人曾金塗之上開住
    處查獲，並經徵其同意採集尿液送驗，結果呈「嗎啡、可待
    因、甲基安非他命、安非他命」陽性反應，始悉上情。
二、認定事實之證據及理由：
  (一)被告於警訊、偵查、本院審理中之自白。
  (二)南投縣政府警察局委託檢驗尿液代號與真實姓名對照認證單
    ，證明被告接受採尿送驗之事實。
  (三)詮昕科技股份有限公司濫用藥物尿液檢驗報告書（97年度偵
    字第2735號卷P.72），證明被告驗尿呈現「嗎啡、可待因、
    甲基安非他命、安非他命」之陽性反應。按行政院衛生署管
    制藥物管理局93年7月16日管檢字第0930006199號函示意見
    ：「依據Clark's Analysis of Drugs and Poisons一書第
    三版之記載：... 第一級毒品海洛因亦可代謝成嗎啡，且海
    洛因常見含有少量6-乙醯可待因雜質成分，該成分可代謝為
    可待因及嗎啡。... 」（參照行政院衛生署管制藥品管理局
    發行「濫用藥物檢驗相關解釋彙編」P.14）故可證明被告因
    施用海洛因而同時檢出「可待因、嗎啡」陽性反應。又報告
    顯示被告甲基安非他命之指數遠超過安非他命指數，依法務
    部調查局93年5月4日調科壹字00000000000號函示意見：「
    依據英國藥學協會所編之Clark's isolation and
    indentification of drugs乙書.. 記載人體施用甲基安非
    他命後，在主要代謝物中未改變型態之甲基安非他命佔施用
    劑量達43％，而安非他命則為約5％。」（司法院編印，法
    官辦理刑事案件參考手冊(一)--毒品危害防制條例部分--P.
    168）被告尿液中排出之部分安非他命反應，應係甲基安非
    他命之代謝物。
  (四)被告自白核與事實相符，足堪採信。本件事證明確，被告施
    用第一、二級毒品犯行，已可認定。
三、論罪科刑：
  (一)核被告所為，係犯毒品危害防制條例第10條第1、2項之施用
    第一、二級毒品罪。被告持有毒品之行為，分別為施用毒品
    之高度行為吸收，不另論罪。被告先後施用第一、二級毒品
    ，罪名有異、施用方法不同，應分論併罰。
  (二)被告有犯罪事實欄內之徒刑執行經過，此有臺灣高等法院被
    告全國前案紀錄表可稽，其受此有期徒刑執行完畢後，五年
    以內故意再犯有期徒刑以上之罪，應依累犯規定，各加重其
    刑。
  (三)量刑審酌：被告自82年間接觸毒品以來，十餘年來斷斷續續
    有毒品紀錄，出監後未久，又意志不堅而吸毒，惡性非輕，
    又被告自述與母親、奶奶同住，被告家中務農，有田地可種
    等情，被告既然溫飽不成問題，又不積極振作，吸毒行為戕
    害身心，令家人失望，實不足取。並審酌被告坦承犯行，犯
    後態度尚稱良好等一切因素，量處如主文所示之刑，及定應
    執行刑，以示懲儆。
四、適用法律：
  (一)刑事訴訟法第273條之1第1項、第310條之2、第454條第1項
    。
  (二)毒品危害防制條例第10條第1、2項、刑法第11條前段、第47
    條第1項、刑法第51條第5款。
本案經檢察官林宏昌到庭執行職務。
中    華    民    國    97    年    8    月    27     日
                  刑事第八庭         法  官  葉明松
以上正本證明與原本無異。
如不服本判決，應於判決送達後10日內，向本院提出上訴書狀，
上訴書狀應「敘述具體上訴理由」，並按他造當事人之人數附繕
本。「切勿逕送上級法院」。
中    華    民    國    97    年    8    月    27     日
                                     書記官  施秀青
附錄本案論罪法條：
毒品危害防制條例第10條
施用第一級毒品者，處 6 月以上 5 年以下有期徒刑。
施用第二級毒品者，處 3 年以下有期徒刑。


司法院資訊處製作；財團法人民間司法改革基金會備份。
